臺灣桃園地方法院小額民事判決
111年度壢小字第368號
原      告  元大商業銀行股份有限公司



法定代理人  翁健    
訴訟代理人  李福興  
            楊舒婷  
被      告  葉佐盛  


上列當事人間請求清償借款事件，本院於民國111年4月19日言詞
辯論終結，判決如下：
    主      文
一、被告應給付原告新臺幣46,236元，及自民國106年1月21日起
    至清償日止，按年息百分之15計算之利息。
二、原告其餘之訴駁回。　　
三、訴訟費用新臺幣1,000元由被告負擔。
四、本判決原告勝訴部分得假執行。
    理由要領
一、稱消費借貸者，謂當事人一方移轉金錢或其他代替物之所有
    權於他方，而約定他方以種類、品質、數量相同之物返還之
    契約。當事人之一方對他方負金錢或其他代替物之給付義務
    而約定以之作為消費借貸之標的者，亦成立消費借貸；借用
    人應於約定期限內，返還與借用物種類、品質、數量相同之
    物，民法第474條、第478條分別定有明文。又請求權，因15
    年間不行使而消滅，但法律所定期間較短者，依其規定；利
    息、紅利、租金、贍養費、退職金及其他1年或不及1年之定
    期給付債權，其各期給付請求權，因5年間不行使而消滅；
    消滅時效因請求、承認、起訴而中斷。依督促程序，聲請發
    支付命令，與起訴有同一效力；時效完成後，債務人得拒絕
    給付，民法第125條、第126條、第129條第1項、第2項第1 
    款、第144條第1項亦有明文。所謂承認，指義務人向請求權
    人表示是認其請求權存在之觀念通知而言，又承認不以明示
    為限，默示的承認，如請求緩期清償、支付利息等，亦有承
    認之效力（最高法院51年台上字第1216號判例意旨參照）。
二、原告主張被告向其申辦現金卡使用，卻未依約還款，截至民
    國96年1月24日止，尚積欠原告本金新臺幣（下同）46,236
    元等語，業據提出現金卡申請書、約定事項、逾催管理平台
    頁面、交易明細等件為證，本院審酌上開事證，堪信原告之
    主張為真實。被告固辯稱其借款金額不到4萬元，然被告復
    稱已不記得借款金額。復觀原告提出之往來交易明細，可見
    被告原始借款金額雖為3萬元，且有陸續清償借款，然被告
    其後亦有續行借款，故而被告借款本金已非被告所記之原始
    金額。被告未能舉證以實其說，所辯自無足採。
三、被告復辯稱本件借款及利息均已罹於時效等語。經查，被告
    雖係於92年6月5日借款，然被告有陸續繳款至96年1月24日
    ，依上說明，即有承認之效力而中斷時效（本院卷第16頁）
    。故自被告最後繳款日96年1月24日，迄至原告向本院聲請
    支付命令，經本院於111年1月21日分案辦理，其本金債權46
    ,236元尚未罹於15年之消滅時效，被告自不得拒絕給付。又
    利息債權部分，自本院於111年1月21日分案辦理原告聲請之
    支付命令時，生中斷時效之效力，往前回溯5年即106
    年1月20日前所生之利息請求權已罹於時效。故原告請求被
    告給付本金46,236元，及自106年1月21日起至清償日止，按
    年息百分之15計算之利息，洵屬有據，應予准許。逾此範圍
    ，即屬無據。
四、訴訟費用負擔之依據：民事訴訟法第79條。又原告敗訴部分
    僅利息部分，經酌量情形認訴訟費用由被告一造負擔，始符
    公平。並依職權確定訴訟費用額如主文第3項所示。　　
中　　華　　民　　國　　111 　年　　5 　　月　　26　　日
                  中壢簡易庭      法  官  江碧珊
以上為正本係照原本作成。
如不服本判決，須以違背法令為理由，於判決送達後二十日內向
本庭（桃園市○○區○○路0 段000 號）提出上訴狀。（須按他
造當事人之人數附繕本）。如委任律師提起上訴者，應一併繳納
上訴審裁判費。
中　　華　　民　　國　　111 　年　　5 　　月　　26　　日
                                  書記官  張育誠